Matheus dos Santos Gomes

Brasileiro, solteiro, 30/01/1994 Belo Horizonte – MG

Telefone: (31) 97117-9984 / E-mail: matheusbhsantos2@gmail.com

PERFIL

Me apresento e trabalho de modo profissional, com elevado compromisso quanto a pontualidade, facilidade de relacionamento interpessoal, cuidado com o patrimônio e na execução sistemática das atividades.

Possuo experiência em desenvolvimento de sistemas.

Possuo experiência profissional com PHP, Laravel, Node.js e React.js. Possuo conhecimento acadêmico em Android, além de já ter desempenhado atividades Operacionais utilizando AWS.

FORMAÇÃO

- Bacharelado em Sistemas de Informação Pitágoras 2/2012 2/2016
- Pós-Graduação em Arquitetura de Software IGTI 2/2019 2/2020

CURSOS DE APERFEIÇOAMENTO

- Curso de Web Design CNI Centro Nacional de Informatica, conclusão em 2012.
- Curso de Desenvolvimento PHP Codecademy 2014
- Treinamento de Postura Profissional e Etiqueta Empresarial Stefanini Knowledge Solutions –
 2014
- Treinamento Comunicação ao Pé da Letra Stefanini Knowledge Solutions 2014
- Treinamento Administração do Tempo Stefanini Knowledge Solutions 2014
- Treinamento de Trabalho em Equipe Stefanini Knowledge Solutions 2014
- Treinamento Java Stefanini Knowledge Solutions 2014
- Curso de PHP Orientado a Objeto Upinside Treinamentos 2016
- Curso de HTML 5 do jeito Certo Upinside Treinamentos 2016
- Treinamento Desenvolvimento Front-End (HTML, CSS e JavaScript) Think 2016
- Curso de Facebook Ads Upinside Treinamentos 2017
- Cursos Alura 2017/2018

- o HTTP: Entendendo a web por baixo dos panos
- o jQuery: Domine a biblioteca mais popular do mercado
- o jQuery: Avance na biblioteca mais popular do mercado parte 2
- JavaScript: Programando na linguagem da web
- o PHP e MySQL I: Fundamentos para criar um sistema na Web
- o PHP e MySQL II: Cookies, sessões e mais recursos
- o PHP I: Orientação a objetos com sua linguagem preferida
- o PHP II: Avançando com Orientação a objetos
- MySQL I: Iniciando suas consultas
- o Java I: Primeiros passos
- o Java II: Orientação a Objetos
- o Java III: Principais APIs e bibliotecas
- o Android I: Crie sua App fantástica com Android Studio
- o Android II: Integração com apps e recursos do device
- o Android III: Aprimore sua app com Fragments, Google Maps e GPS
- MongoDB Basics MongoDB University 2019
- Node.js Básico Rocketseat 2019

EXPERIÊNCIA PROFISSIONAL

• 2019 - Atual - Nérus Software

Cargo: Desenvolvedor Pleno

Principais Atividade:

Desenvolvedor Pleno utilizando PHP, Nodejs e Reactjs. Faço parte da equipe que desenvolve os sistemas internos e para os clientes da empresa. Desenvolvo Back e Front-end, e também utilizo o Docker e crio documentações.

2018 - 2019 – Grupo7 / Oficina Conectada

Cargo: Desenvolvedor Back-End Pleno

Principais atividades:

Desenvolvedor Back-End Pleno utilizando o Framework Laravel, participo do desenvolvimento dos sistemas da empresa, fazendo parte da equipe de Back-End. Desenvolvemos os sistemas seguindo as diretrizes de Design Patters, e utilizando as tecnologias mais modernas para os projetos. Já tive também, demandas para o Front-End utilizando Angular 7. Desempenho também a função de DevOps da empresa, aonde sou responsável pelo serviço operacional de

infraestrutura do sistema, e por padronizar ambientes de desenvolvimento visando a entrega contínua. Também trabalho criando a documentação do projeto.

• 2017 - 2018 - Aplus Tecnologia

Cargo: Desenvolvedor PHP

Principais atividades:

Desenvolvedor Front e Back-end da empresa. Responsável por planejar e criar os sites dos clientes.

• 2016-2017- Babita

Cargo: Desenvolvedor

Principais atividades:

Participo da equipe de desenvolvedores, aonde desenvolvo um ERP na linguagem Java, e utilizando o a ferramenta ExtJS para o front-end do software.

Responsável por fazer rotinas diárias no Banco de Dados MySQL usando o banco Postgre.

• 2015-2015 - Ultracar

Cargo: Desenvolvedor Web Jr

Principais atividades:

Responsável pelo setor de desenvolvimento dos sites da empresa, e dos sites dos clientes na linguagem PHP utilizando o banco de dados PostgreSQL

• 2014-2016 - Freelance

Cargo: Desenvolvedor

Principais atividades:

Dentro das minhas atividades como Freelance, estão as tarefas de: Analisar demandas e requisitos, planejar soluções, e executa-las.

• 2014-2015 - Stefanini Knowledge Solutions

Cargo: Estágio de Analista de Desenvolvedor

Principais atividades:

Estágiario terceirizado na empresa Usiminas, aonde tinha a função de ajudar no desenvolvimento do software da empresa (Extranet Usiminas), na parte de front-end com JSF e PrimeFaces.

Além de ter sido Gestor de Configuração, aonde era responsável pelo controle de versão do software que iria para produção.

• 2012-2013 - CNI - Centro Nacional De linformática

Cargo: Instrutor

Principais atividades:

Instrutor de informática, ensinando aos alunos o Pacote Office, Segurança e Manutenção Básica. Web Design, ensinando HTML, CSS, Flash e a ferramenta DreamWeaver. E Design Gráfico, ensinando Photoshop, Corel Draw.

Além de também ser responsável pela seleção e treinamento de novos instrutores.

IDIOMAS

• Inglês : Intermediário

CONHECIMENTO

- Laravel
- PHP
- AWS
- Docker
- EC2
- Nodejs
- Reactjs
- React Native
- HTML 5
- CSS
- MySQL
- PostegreSQL

- MongoDB
- Android
- NGINX
- BitBucket
- Scrum
- UML
- JavaScript
- Jquery
- Ajax
- JSON